臺灣臺南地方法院刑事判決　　　　　　　 96年度易字第799號
公　訴　人　臺灣臺南地方法院檢察署檢察官
被　　　告　甲○○
　　　　　　　　　　現另案於臺灣臺南監獄臺南分監執行中
上列被告因竊盜案件，經檢察官提起公訴（96年度偵字第8140號）
，被告於本院調查時為有罪之陳述後，經本院裁定以簡式審判程
序審理，判決如下：
    主  文
甲○○結夥三人以上、毀壞安全設備竊盜，累犯，處有期徒刑拾
月。
    事  實
一、甲○○曾於民國九十三年間因違反毒品危害防制條例、竊盜
    等案件，經本院先後判處有期徒刑十月、三月確定，並定其
    應執行刑為有期徒刑一年確定，甫於九十五年一月十一日因
    縮刑假釋期滿執行完畢。詎渠仍不知悔改，復意圖為自己不
    法之所有，詎猶不知悔改，與成年人王明輝、詹事榮及真實
    姓名年籍不詳綽號「阿聰」之成年男子意圖為自己不法之所
    有，共同基於竊盜之犯意聯絡，於九十五年五月三十一日中
    午十二時許，駕乘三輛車牌號碼不詳之機車至坐落臺南縣仁
    德鄉○○村○○段第八０八地號土地上未有人居住之鐵皮屋
    倉庫，由詹事榮在旁把風，王明輝撿拾原地上之磚頭一塊，
    敲毀上揭鐵皮屋倉庫之窗戶後，逾越該窗戶安全設備爬入鐵
    皮屋內，並開啟後門使甲○○及綽號「阿聰」之男子進入倉
    庫，竊取乙○○所有價值計二萬八千元規格十四平方及二十
    二平方、長均約一百公尺之大亞電纜線各一捆得手，並由詹
    事榮騎乘機車將該二捆電纜線運至臺南縣新化鎮售與不詳之
    人，得款五千元朋分花用殆盡。嗣經警至上開倉庫採驗指紋
    而循線查獲上情。
二、案經臺南縣警察局歸仁分局報告報請臺灣台南地方法院檢察
    署檢察官偵查起訴。
    理  由
一、前揭犯罪事實，業據被告甲○○於警詢、檢察官偵訊及本院
    審理時坦承不諱，核與共犯王明輝、詹事榮於警訊所供及被
    害人乙○○證述之情節相符。又竊賊在行竊時在現場留下指
    紋，經內政部警政署刑事警察局確為被告之指紋，有該局九
    十五年六月二十六日刑紋字第0950090338號鑑驗書及現場照
    片在卷足據，足證被告自白與事實相符，其罪行洵堪認定，
    應依法論科。
二、核被告所為，係犯刑法第三百二十一條第一項第四款、第二
    款之結夥三人以上、毀壞安全設備竊盜罪。被告與王明輝、
    詹事榮及綽號「阿聰」之男子間有犯意聯絡及行為分擔，應
    論以共同正犯。另按刑法第三百二十一條第一項第三款攜帶
    兇器竊盜罪，所稱之兇器，乃依一般社會觀念足以對人之生
    命、身體、安全構成威脅，而具有危險性之「器械」而言，
    已見前述（關於「器械」一語，參見社會秩序維護法第六十
    三條第一項第一款「無正當理由攜帶具有殺傷力之『器械』
    」；及本院七十九年臺上字第五二五三號判例「螺絲起子為
    足以殺傷人生命、身體之『器械』」用語）。而磚塊、石頭
    乃自然界之物質，尚難謂為通常之「器械」，從而持磚塊、
    石頭砸毀他人車窗竊盜部分，尚難論以攜帶兇器竊盜罪（最
    高法院刑事九十二年度台非字第三八號判決參照。）查本件
    被告固持現場之磚塊敲毀上揭鐵皮屋倉庫之窗戶以現竊，惟
    該磚塊性質上非屬兇器，有如前述，故原起訴意旨認被告同
    時犯刑法第三百二十一條第一項第三款之攜帶兇器竊盜罪，
    顯有誤會，惟此部亦經公訴人當庭減縮此部犯行，併此敘明
    。另被告有犯罪事實欄所示之前科犯行，此有台灣高等法院
    被告前案紀錄表在卷可稽，被告於五年內故意再犯本件有期
    徒刑以上之罪，為累犯，應依法加重其刑。爰審酌被告已有
    竊盜前科，素行不佳，猶未記取教訓，又再次行竊財物，且
    正值青年，有相當智識程度，四肢健全，不思以正當途徑賺
    取所需，僅因貪圖不法利益，竟恣意竊取他人財物，法紀觀
    念淡薄，兼衡被告竊盜所得之財物非鉅及犯後坦承犯行態度
    尚佳等一切情狀，量處如主文所示之刑示懲。
三、另按被告行為後，刑法業於九十四年二月二日修正公布，九
    十五年七月一日起施行，另依修正後刑法第二條規定：「行
    為後法律有變更者，適用行為時之法律。但行為後之法律有
    利於行為人者，適用最有利於行為人之法律。非拘束人身自
    由之保安處分適用裁判時之法律。處罰或保安處分之裁判確
    定後，未執行或執行未完畢，而法律有變更，不處罰其行為
    或不施以保安處分者，免其刑或保安處分之執行。」茲就新
    舊法比較適用結果併予以說明如下：
(一)、查修正施行前刑法第二十八條規定：「二人以上共同實施犯
    罪之行為者，皆為正犯」，而修正施行後同條則規定：「二
    人以上共同實行犯罪之行為者，皆為正犯」，依修正條文立
    法理由說明，將原條文所定「實施」修正為「實行」，主要
    目的係在排除僅參與犯罪之「陰謀」或「預備」階段者成立
    共同正犯之可能，就此而言，修正施行後刑法第二十八條之
    規定已較修正前之規定限縮共同正犯成立之範圍，自以修正
    施行後之規定有利於被告。
(二)、依修正前之刑法第四十七條或修正後之刑法第四十七條第一
    項之規定，被告構成累犯，對被告而言並無有利或不利之情
    形，自不生新舊法比較之問題，惟法律既經變更，依刑法第
    二條第一項前段，應依修正前之刑法第四十七條之規定論以
    累犯。
據上論斷，應依刑事訴訟法第二百七十三條之一、第二百九十九
條第一項前段，刑法第二條第一項前段、刑法第二十八條、第三
百二十一條第一項第二款、第四款、修正前刑法第四十七條第一
項，判決如主文。
中　　華　　民　　國　　96　　年　　6　　月　　29  　日
　　　　　　　　　刑事第三庭    法　官　鄧希賢
以上正本證明與原本無異。
如不服本判決，應於判決送達後10日內，向本院提出上訴狀。
　　　　　　　　　　　　　　　　書記官　張宜柔
中　　華　　民　　國　　96　　年　　6　　月　　29  　日
附錄法條：
中華民國刑法第321條
（加重竊盜罪）
犯竊盜罪而有左列情形之一者，處6月以上、5年以下有期徒刑：
一  於夜間侵入住宅或有人居住之建築物、船艦或隱匿其內而犯
    之者。
二  毀越門扇、牆垣或其他安全設備而犯之者。
三  攜帶兇器而犯之者。
四  結夥三人以上而犯之者。
五  乘火災、水災或其他災害之際而犯之者。
六  在車站或埠頭而犯之者。
前項之未遂犯罰之。
